臺灣苗栗地方法院民事簡易判決　九十年度苗簡字第五一二號
　　原　　　告　金鶴營造有限公司
　　法定代理人　甲○○
　　被　　　告　日興營造有限公司
　　法定代理人　乙○○
右當事人間請求給付貨款事件，本院判決如左：
    主      文
被告應給付原告新臺幣玖萬柒仟貳佰元，並自民國九十年九月二十六日起至清償日止
按年息百分之五計算之利息。
原告其餘之訴駁回。
訴訟費用由被告負擔十分之六，餘由原告負擔。
本判決於原告以新臺幣參萬貳仟肆佰元為被告供擔保後，得假執行。但被告如於假執
行程序實施前以新臺幣玖萬柒仟貳佰元為原告預供擔保，得免為假執行。
原告其餘假執行之聲請駁回。
    事    實
一、原告之聲明：被告應給付原告新台幣（下同）十四萬三千四百八十元，及自起訴
    狀繕本送達之翌日即民國九十年九月二十六日起清償日止按年息百分之五計算之
    利息。並陳明願供擔保，請准予宣告假執行。
二、事實摘要：
    本件原告起訴主張被告於民國八十九年四月份起陸續向原告購買沙石級配，至同
    年七月份止，尚有四月份之貨款八千四百八十元、五月份貨款三萬七千八百元、
    六月份貨款六萬四千八百元及七月份貨款三萬二千四百元，共計十四萬三千四百
    八十元之貨款未付。詎被吉屢經原告催請付款，一再藉詞拖延，至原告向苗栗縣
    通霄鎮調解委員會聲請調解，被告竟稱僅願以所欠貨款三成折付予原告，致兩造
    調解不成立，爰依民法第三百六十七條之規定，訴請被告返還積欠之貨款十四萬
    三千四百八十元等語；被告則以原告所請求之貨款，其內容有虛報之處，因收貨
    資料根本與員工出勤紀錄不符外，由本件被告所承包之「第二高速公路大甲交流
    道連絡道路一三二線７Ｋ＋８００～８Ｋ＋４３６．３９６拓寬工程」（即被告
    向原告購料均係用於該工程）業主公路局第二區工程處驗收結算之數量可知，被
    告用於該工程之碎石級配共七七六六．八一六方米，然該工程進行中，被告僅於
    前期約四分之三部份向原告購料，後期約四分之一之工程則轉向訴外人張清坤等
    購料，且前期約四分之三部分，原告偶而缺料時，被告仍不時向第三人零星購料
    以應付工程需要，總計被告向張清坤等購料之數量計有二七七三．五立方米，則
    以總完工結算數量七七六六．八一立方米扣除被告向第三人購料部份二七七三．
    五立方米者，原告實際出料於該工程之數量應僅有四九九三．三立方米而已，乃
    原告竟以出料七千餘米之數量向被告請款，其數額顯有浮報甚明，被告之所以於
    工程進行四分之三時改向他人購料，即係因發現原告所報數量不實，以致工程僅
    進行四分之三，帳面上用料卻已接近預估用料，顯然有所誤差。事後結算證實，
    原告所報數量果然遠超過實際用量，從而原告浮報部份，根本並未實際出料，渠
    請求被告給付貨款自非有理，爰請求駁回原告之訴，如受不利判決，願供擔保請
    准宣告免為假執行等語置辯。
三、法院之判斷：
（一）本件原告主張被告於八十九年四月份至八十九年七月份止起陸續向原告公司購
      買沙石級配等情，為被告所不爭執，復據原告提出兩造之買賣沙石級配數額與
      價款對帳單為證，堪信為實在。原告復主張上開期間之貨款被告尚有四月份八
      千四百八十元、五月份三萬七千八百元、六月份六萬四千八百元及七月三萬二
      千四百元未付等情，唯查證人即被告公司會計李淑惠到庭證稱七月份部分因為
      沒有發票也沒有現場的簽收單所以伊公司未付款，六月份的部分已全數付款了
      ，關於六萬四千八百元部分是五月份單據有問題，六月份已全付款了等語，核
      與原告自承伊與被告從八十九年四月份開始交易，共交易四、五、六、七月份
      ，每次都是原告月初送請款單，月底由被告公司會計整理作手寫的單據給原告
      後，伊才做發票收帳款，且四月份與五、六月份係一起結帳，六月份已經全付
      款了等語，復有原告提出且被告不爭執被告公司會計製作之兩造價款對帳單附
      卷可證，堪認兩造關於四、五、六月份之貨款總計被告公司僅有六萬四千八百
      元未付款，而該未付款部分，被告公司未付款之理由，據證人李淑惠之證述係
      因原告公司提供出來之單據與工地主任呈報的不符所以未付款，唯原告公司既
      已提出經被告公司現場工地主任簽收之單據，應認原告已就貨物之交付提出證
      明，復查被告卻未提出任何關於貨款六萬四千八百元何以未付款予原告之證據
      供本院審酌，應認原告主張被告於八十九年四到六月份尚有六萬四千八百元之
      貨款未付部分有理由。另關於原告主張被告八十九年七月份尚積欠三萬二千四
      百元之貨款未付部分，業據其提出被告不爭執之經被告公司現場工地主任江子
      源簽收之單據六紙附卷可證，復據證人李淑惠證稱七月份之貨款確實尚未給付
      等語，堪認原告此部分之主張為真實。從而原告本於買賣之法律關係，請求被
      告給付九萬七千二百元，即自起訴狀繕本送達翌日即九十年九月二十六日起至
      清償日止，按年息百分之五計算之利息，即屬正當應予准許。逾此部分之請求
      為無理由，應予駁回。
（二）兩造均陳明願供擔保，請准宣告假執行或免為假執行。關於原告勝訴部分，經
      核均無不合，爰各酌定如主文所示之擔保金額，併予准許。至原告敗訴部分，
      其假執行之聲請，已失所附麗，併予駁回。
（三）本件判決之基礎已臻明確，兩造其餘之攻擊防禦方法及舉證，核與判決無影響
      ，毋庸一一論列，併此敘明。
四、據上論結，本件原告之訴一部有理由、一部無理由，依民事訴訟法第四百三十六
    條第二項、第七十九條但書、第三百九十條第二項、第三百九十二條，判決如主
    文。
中　　　華　　　民　　　國　　九十一　　年　　　七　　　月　　 十一　　 日
                                    臺灣苗栗地方法院苗栗簡易庭
~B法　　　官　林靜雯
右為正本係照原本作成。
如對本判決上訴，須於判決送達後廿日內向本院提出上訴（須按他造當事人之人數附
繕本）。
~B法院書記官　張茹茵
中　　　華　　　民　　　國　　九十一　　年　　　七　　　月　　 十一　　 日
